Minutes et répertoires du notaire François YMBERT, 5 janvier 1541 - 1575 (étude XX)
Archives nationales
- Minutes de François YMBERT, 1541 - 1575; MC/ET/XX/35 - MC/ET/XX/83
  - Minutes. 1551, 30 mars - 1552, 1er mai, 30 mars 1551 - 1er mai 1552; MC/ET/XX/44; registre. Document détérioré.
    - Rente, constitution., 31 juillet 1551; MC/ET/XX/44
      Nom, qualité: (M.) Sabrenoys de, Mathurin (noble homme) note.
      Domicile: Paris rue de l'Hirondelle note.
      Nom, qualité: (M.) Lebel, Guillaume note.
      Profession: receveur du duche, Montmorençy (Val-d'Oise)
    - Apprentissage, métier fripier., 1er août 1551; MC/ET/XX/44
      Nom, qualité: (M.) Mallet, Naudin note.
      Profession: fripier (apprenti), Paris note.
      Nom, qualité: (Mme ou Mlle) Dide, Rogère note.
      Nom, qualité: (M.) Mallet, Jean note.
      Profession: manouvrier, Grand-Quevilly (le) (Seine-Maritime) note.
      Domicile: Grand-Quevilly (le) (Seine-Maritime) note.
      Nom, qualité: (M.) Decamp, Mathurin note.
    - Apprentissage, métier cordonnier., 1er août 1551; MC/ET/XX/44
      Nom, qualité: (M.) Samson, Nicolas note.
      Profession: cordonnier (apprenti), Paris note.
      Relations: 01PT02, fils de l'intervenant 2 note.
      Nom, qualité: (M.) Samson, Jean note.
      Profession: laboureur, Soignolles-en-Brie (Seine-et-Marne) note.
      Domicile: Soignolles-en-Brie (Seine-et-Marne) note.
      Nom, qualité: (M.) Lefrere, Guillaume note.
    - Vente, grange, Champagne (Val-d'Oise)., 3 août 1551; MC/ET/XX/44
      Nom, qualité: (M.) Bourannes, Guillaume note.
      Profession: praticien, Champagne (Val-d'Oise) note.
      Domicile: Champagne (Val-d'Oise) note.
      Nom, qualité: (M.) Delisle, Pierre note.
      Profession: foulon de draps, Paris note.
    - Bail à rente, grange, Champagne (Val-d'Oise)., 3 août 1551; MC/ET/XX/44
      Domicile: Champagne (Val-d'Oise)
    - Apprentissage, métier drapier., 5 août 1551; MC/ET/XX/44
      Nom, qualité: (M.) Ferrant, Christophe note.
      Profession: drapier (apprenti), Paris note.
      Nom, qualité: (M.) Amyot, Philippe note.
      Profession: notaire royal, Melun (Seine-et-Marne) note.
      Domicile: Melun (Seine-et-Marne) note.
      Nom, qualité: (M.) Ferrant, Charles note.
      Nom, qualité: (M.) Bizet, Jean (jeune) note.
      Profession: drapier (ma ître), Paris note.
    - Rente, titre nouvel, terres, Paris Près la Porte Saint-Antoine., 7 août 1551; MC/ET/XX/44
      Nom, qualité: (M.) Desduz, Antoine (noble homme) note.
      Profession: écuyer du roi, Paris note.
      Domicile: Paris rue Saint-Antoine note.
      Nom, qualité: (M.) Maret, Claude note.
      Nom, qualité: (M.) Chonart, Claude
    - Promesse de mariage., 7 août 1551; MC/ET/XX/44
      Nom, qualité: (M.) Quetin, Pierre note.
      Profession: chartier, Paris note.
      Domicile: Paris Prieuré de Saint-Ladre note.
      Nom, qualité: (Mme ou Mlle) Doublet, Jeanne note.
      Intervenant 3, 3 note:
      Nom, qualité: (M.) Godefroy, Denis (bourgeois de Paris) note.
      Intervenant 4, 3 note:
      Nom, qualité: (Mme ou Mlle) Boucher, Catherine note.
      Relations: épouse de l'intervenant 3
    - Rente, titre nouvel, reconnaissance, terres, Paris Près la Porte Saint-Antoine., 7 août 1551; MC/ET/XX/44
      Nom, qualité: (M.) Roze Dit Montgendre, Gervais note.
      Domicile: Paris Près Saint-Paul note.
      Nom, qualité: (M.) Maret, Claude (bourgeois de Paris) note.
      Nom, qualité: (M.) Chonart, Claude (bourgeois de Paris) note.
      titre nouvel; reconnaissance
    - Rente, transport., 8 août 1551; MC/ET/XX/44
      Nom, qualité: (Mme ou Mlle) Bonnycaut, Marguerite note.
      Nom, qualité: (M.) Fleury, Jean note.
      Domicile: Paris Faubourg Saint-Germain-des-Pres note.
      Nom, qualité: (M.) Peret, Nicolas (bourgeois de Paris) note.
    - Vente, maison (partie de), Montreuil (Seine-Saint-Denis)., 8 août 1551; MC/ET/XX/44
      Nom, qualité: (M.) Girard, Roch note.
      Nom, qualité: (M.) Maison, Jacques note.
    - Promesse de mariage., 9 août 1551; MC/ET/XX/44
      Nom, qualité: (M.) Lescot, Claude note.
      Profession: meunier (ma ître), Paris note.
      Nom, qualité: (Mme ou Mlle) Cheron, Jeanne note.
      Nom, qualité: (M.) Cheron, Jean note.
    - Bail à ferme, maison et dépendances, Garges-les-Gonesse (Val-d'Oise)., 10 août 1551; MC/ET/XX/44
      Nom, qualité: (Mme ou Mlle) Quynette, Marie note.
      Nom, qualité: (M.) Gehenault, Claude note.
      Profession: laboureur, Garges-les-Gonesse (Val-d'Oise) note.
      Domicile: Garges-les-Gonesse (Val-d'Oise)
    - Cession, terre, Villecresnes (Val-de-Marne)., 10 août 1551; MC/ET/XX/44
      Nom, qualité: (M.) Planche, Guyot note.
      Profession: laboureur, Villecresnes (Val-de-Marne) note.
      Domicile: Villecresnes (Val-de-Marne) note.
      Nom, qualité: (M.) Lebratier, Adrien note.
    - Apprentissage, métier libraire., 10 août 1551; MC/ET/XX/44
      Nom, qualité: (M.) Couet, Jean note.
      Profession: libraire (apprenti), Paris note.
      Nom, qualité: (M.) Couet, Jacques note.
      Profession: laboureur, Blezes note.
      Domicile: Blezes note.
      Nom, qualité: (M.) Rurart, Pierre (bourgeois de Paris) note.
      Profession: libraire, Paris
    - Apprentissage, métier horloger., 10 août 1551; MC/ET/XX/44
      Nom, qualité: (M.) Ruelle, François note.
      Profession: horloger (apprenti), Paris note.
      Nom, qualité: (M.) Ruelle, Pierre note.
      Profession: tailleur de pierres, Faulx (Val-d'Oise) note.
      Domicile: Faulx (Val-d'Oise) note.
      Nom, qualité: (M.) Valleran, Florent note.
      Profession: horloger (ma ître), Paris note.
    - Accommodement, procès., 10 août 1551; MC/ET/XX/44
      Nom, qualité: (M.) Desoubzlefour, Noel (écuyer, seigneur de doigny) note.
      Nom, qualité: (M.) Poirier, Jean (bourgeois de Paris) note.
      Profession: plumassier (marchand), Paris
    - Cautionnement, bail à ferme., 10 août 1551; MC/ET/XX/44
      Domicile: Garges-les-Gonesse (Val-d'Oise) note.
      Nom, qualité: (M.) Gehenault, Pierre note.
      Profession: potier, Paris note.
      Domicile: Paris Halles note.
      Relations: épouse de l'intervenant 4 note.
      bail; cautionnement
    - Bail à loyer, hotel, Paris Faubourg Saint-Honoré., 11 août 1551; MC/ET/XX/44
      Nom, qualité: (M.) Dugny, Huguet (bourgeois de Paris) note.
      Profession: boulanger (marchand), Paris note.
      Nom, qualité: (M.) Dubonnet, Jean note.
      Profession: menuisier, Paris, Près la Porte Saint-Honoré note.
    - Bail à rente, terres, Mériel (Val-d'Oise)., 13 août 1551; MC/ET/XX/44
      Nom, qualité: (M.) Caillault, Raoulland note.
      Profession: laboureur, Mériel (Val-d'Oise) note.
      Domicile: Mériel (Val-d'Oise) note.
      Nom, qualité: (M.) Chaumont, François note.
      Profession: tisserand, Mériel (Val-d'Oise) note.
      Domicile: Mériel (Val-d'Oise)
    - Rente, transport., 14 août 1551; MC/ET/XX/44
      Nom, qualité: (M.) Brezolles de, Jean note.
      Profession: procureur au ch âtelet, Paris note.
      Nom, qualité: (M.) Mestral, Aimé (bourgeois de Paris) note.
      Profession: drapier (marchnd), Paris
    - Partage, grange et étable, Pierrefitte (Seine-Saint-Denis)., 15 août 1551; MC/ET/XX/44
      Nom, qualité: (M.) Patroullas, Antoine (bourgeois de Paris) note.
      Nom, qualité: (M.) Brigault, Jean note.
      Profession: laboureur, Pierrefitte (Seine-Saint-Denis) note.
      Domicile: Pierrefitte (Seine-Saint-Denis)
    - Vente, maison, Paris rue de la Vannerie., 16 août 1551; MC/ET/XX/44
      Nom, qualité: (M.) Coignet, Ange (noble homme) note.
      Nom, qualité: (M.) Moireau, Jean note.
      Profession: orfèvre (marchand)
    - Vente, acceptation, maison, Paris rue de la Vannerie., 16 août 1551; MC/ET/XX/44
      Nom, qualité: (Mme ou Mlle) Langlois, Marie note.
      Nom, qualité: (M.) Moireau, Jean (noble homme) note.
    - Rente, reconnaissance, maison, Paris rue de la Vannerie., 16 août 1551; MC/ET/XX/44
      Nom, qualité: (M.) Moireau, Jean (bourgeois de Paris) note.
      Nom: Hotel-Dieu note.
    - Apprentissage, métier orfevre., 18 août 1551; MC/ET/XX/44
      Nom, qualité: (M.) Defer, Jean (jeune) note.
      Profession: orfevre (apprenti), Paris note.
      Nom, qualité: (M.) Defer, Pierre (bourgeois de Paris) note.
      Nom, qualité: (M.) Pigeart, Jean (bourgeois de Paris) note.
    - Apprentissage, métier chapelier., 19 août 1551; MC/ET/XX/44
      Nom, qualité: (M.) Godiot, Jean note.
      Nom, qualité: (M.) Guyon, Robert note.
      Profession: substitut du procureur du roi au ch âtelet, Paris note.
      Nom, qualité: (M.) Godiot, Robert note.
      Nom, qualité: (M.) Gabet, Nicolas note.
    - Apprentissage, métier eteuffier., 19 août 1551; MC/ET/XX/44
      Nom, qualité: (M.) Durant, Robert note.
      Profession: éteuffier (apprenti), Paris note.
      Relations: présenté(e) par l'intervenant 02, présenté(e) par l'intervenant 03, cousin(e) de l'intervenant 3, fils de l'intervenant 4 note.
      Nom, qualité: (M.) Gilbert, Cardin note.
      Profession: éteuffier, Paris note.
      Nom, qualité: (M.) Durant, Philippe note.
      Nom, qualité: (M.) Hurteraut, Thomas note.
      Profession: éteuffier (ma ître), Paris note.
    - Apprentissage, métier patissier., 20 août 1551; MC/ET/XX/44
      Nom, qualité: (M.) Barroys, Bastien note.
      Profession: p âtissier (apprenti), Paris note.
      Nom, qualité: (M.) Lecouvreur, Roch note.
      Profession: p âtissier (ma ître), Paris note.
    - Rente, transport., 21 août 1551; MC/ET/XX/44
      Nom, qualité: (M.) Gastellier, Claude note.
      Profession: marchand de draps, Paris note.
      Domicile: Paris rue de la Juiverie note.
      Nom, qualité: (M.) Gastellier, Baptiste note.
      Relations: frère de l'intervenant 1 note.
      Nom, qualité: (M.) Charlet, Pierre note.
    - Apprentissage, métier tisserand., 21 août 1551; MC/ET/XX/44
      Nom, qualité: (M.) Letellier, Guillaume note.
      Profession: substitut du procureur du roi au ch âtelet, Paris
    - Rente, titre nouvel, maison et jardin, Paris Près l'Abbaye Saint-Victor., 21 août 1551; MC/ET/XX/44
      Nom, qualité: (M.) Vincent note.
      Profession: maçon, Paris note.
      Domicile: Paris Tournelle de l'Abbaye Saint-Victor note.
      Nom, qualité: (M.) Boisauffray ou Boisauffroy, Pierre (ainé) note.
      Profession: poissonnier (marchand), Paris
    - Rente, transport, reconnaissance., 21 août 1551; MC/ET/XX/44
      transport de droits; reconnaissance
    - Accommodement, procès., 22 août 1551; MC/ET/XX/44
      Nom, qualité: (M.) Leroy, Roch note.
      Nom, qualité: (M.) Bignet, Etienne
    - Rente, constitution, reconnaissance, vigne, Montmorency (Val-d'Oise)., 22 août 1551; MC/ET/XX/44
      Nom, qualité: (M.) Decambray, Jean note.
      Nom, qualité: (M.) Regnault, Thaulrin note.
      Profession: sergent à verge au ch âtelet, Paris
    - Accommodement, procès., 22 août 1551; MC/ET/XX/44
    - Testament., 23 août 1551; MC/ET/XX/44
      Nom, qualité: (Mme ou Mlle) Bonvillier de, Marguerite note.
      Nom, qualité: (M.) Richevillain, Michel (bourgeois de Paris) note.
    - Vente, terre, Garges-les-Gonesse (Val-d'Oise)., 25 août 1551; MC/ET/XX/44
      Nom, qualité: (M.) Pescheur ou Lepescheur, Pierre note.
      Nom, qualité: (M.) Simonneau, Jean (bourgeois de Paris) note.
    - Vente, terre, Garges-les-Gonesse (Val-d'Oise)., 27 août 1551; MC/ET/XX/44
      Nom, qualité: (M.) Lepescheur ou Pescheur, Pierre note.
    - Vente, terres, Chartres (Eure-et-Loir)., 29 août 1551; MC/ET/XX/44
      Nom, qualité: (M.) Lefaulxcheux, Quentin note.
      Profession: laboureur, Saclay (Essonne) note.
      Domicile: Saclay (Essonne) note.
      Nom, qualité: (M.) Tissart, Pierre (bourgeois de Paris)
    - Vente, vigne, Rueil-Malmaison (Hauts-de-Seine)., 29 août 1551; MC/ET/XX/44
      Nom, qualité: (M.) Germain, Philippe note.
      Profession: laboureur, Suresnes (Hauts-de-Seine) note.
      Domicile: Suresnes (Hauts-de-Seine) note.
      Nom, qualité: (M.) Pescheur, Guillaume (bourgeois de Paris) note.
    - Accommodement, procès., 30 août 1551; MC/ET/XX/44
      Nom, qualité: (M.) Henault, Thomas note.
      Profession: laboureur, Saint-Mandé (Val-de-Marne) note.
      Domicile: Saint-Mandé (Val-de-Marne) note.
      Nom, qualité: (M.) Lebonin, Guillaume note.
      Profession: briseur de sceaux (marchand), Paris note.
    - Rente, titre nouvel, vigne, Saint-Mandé (Val-de-Marne)., 30 août 1551; MC/ET/XX/44
      Nom, qualité: (Mme ou Mlle) Manessier, Guillemette note.
      Nom, qualité: (M.) Vie, Maurice note.
      Nom, qualité: (M.) Lebrun, Guillaume note.
    - Rente, titre nouvel, vigne, Saint-Mandé (Val-de-Marne)., 30 août 1551; MC/ET/XX/44
      Nom, qualité: (M.) Lemaistre, Etienne note.
      Profession: laboureur, Vincennes (Val-de-Marne) note.
      Domicile: Vincennes (Val-de-Marne) note.
      Nom, qualité: (M.) Jeynet, Georges note.
      Nom, qualité: (M.) Lebrun, Guillaume
    - Vente, pre, Saint-Cloud (Hauts-de-Seine)., 31 août 1551; MC/ET/XX/44
      Nom, qualité: (Mme ou Mlle) Comtesse, Catherine note.
      Nom, qualité: (M.) Marchant, Simon note.
      Profession: essayeur d'or de la monnaie, Paris
    - Accommodement, procès au sujet d'un succession., 1er septembre 1551; MC/ET/XX/44
      Nom, qualité: (Mme ou Mlle) Riviere, Anne note.
      Relations: veuve de l'intervenant 3, héritier de l'intervenant 3 note.
      Nom, qualité: (M.) Locquet, Miller note.
      Nom, qualité: (M.) Locquet, Oudart note.
      Relations: frère de l'intervenant 3, héritier de l'intervenant 3 note.
      Nom, qualité: (M.) Locquet, Denis note.
      Relations: frère de l'intervenant 3, héritier de l'intervenant 3
    - Vente, maison, Villejust (Essonne)., 2 septembre 1551; MC/ET/XX/44
      Nom, qualité: (M.) Lebriton, Nicolas note.
      Profession: laboureur, Villejust (Essonne) note.
      Domicile: Villejust (Essonne) note.
      Nom, qualité: (M.) Selle, Nicolas note.
    - Bail à loyer, ouvrerie (partie d'), Paris rue Planche-Mibray., 3 septembre 1551; MC/ET/XX/44
      Nom, qualité: (M.) Audiguet, Barthélemy note.
      Profession: bonnetier (ma ître), Paris note.
    - Bail à rente, renonciation, maison, Gentilly (Val-de-Marne)., 3 septembre 1551; MC/ET/XX/44
      Nom, qualité: (M.) Poullard, Thomas note.
      Nom, qualité: (M.) Regnault, Jean note.
    - Rente, transport., 10 septembre 1551; MC/ET/XX/44
      Nom, qualité: (Mme ou Mlle) Verard, Marguerite note.
      Nom, qualité: (M.) Raoul, Pierre (bourgeois de Paris) note.
      Nom, qualité: (M.) Guignard, Alexandre (bourgeois de Paris) note.
    - Bail à loyer, maison, Clamart (Hauts-de-Seine)., 10 septembre 1551; MC/ET/XX/44
      Nom, qualité: (M.) Bigot, Philippe note.
      Intervenant 2 note:
      Nom, qualité: (M.) Leriche, No ¨el note.
    - Testament., 11 septembre 1551; MC/ET/XX/44
    - Apprentissage, métier fabricant de miroirs., 12 septembre 1551; MC/ET/XX/44
      Nom, qualité: (M.) Pyenois ou Pyenoys, Genffin note.
      Profession: fabricant de miroirs (apprenti), Paris note.
      Nom, qualité: (M.) Guyon note.
      Nom, qualité: (M.) Aufroy, Nicolas note.
      Profession: fabricant de miroirs, Paris note.
    - Mariage, traite, donations., 12 septembre 1551; MC/ET/XX/44
      Nom, qualité: (M.) Mestayer, David note.
      Profession: menestrier, Paris note.
      Nom, qualité: (Mme ou Mlle) Mestayer, Marie note.
      Relations: fiancé(e) de l'intervenant 3 note.
      Nom, qualité: (M.) Benoise, Philippe note.
      Relations: fils de l'intervenant 4 note.
      Nom, qualité: (M.) Benoise, Mellain note.
    - Vente, vigne., 13 septembre 1551; MC/ET/XX/44
      Nom, qualité: (M.) Delafons, Nicolas note.
      Nom, qualité: (M.) Robin, Vincent note.
      Profession: boulanger, Paris note.
    - Mariage, traite, donations., 13 septembre 1551; MC/ET/XX/44
      Nom, qualité: (M.) Aufroy, Roland note.
      Nom, qualité: (Mme ou Mlle) Aufroy, Jeanne note.
      Nom, qualité: (M.) Lemoyne, Jean note.
    - Bail à loyer, maison, Paris rue Saint-Nicolas., 15 septembre 1551; MC/ET/XX/44
      Nom, qualité: (M.) Gouge, Jean (noble homme, seigneur de rully) note.
      Nom, qualité: (M.) Bonnet, Jacques note.
      Profession: r ôtisseur (ma ître), Paris note.
    - Vente, maison (partie de), Paris Pres le Pont au Change., 15 septembre 1551; MC/ET/XX/44
      Nom, qualité: (M.) Fresnes de, Claude (bourgeois de Paris) note.
      Nom, qualité: (Mme ou Mlle) Panye, Perrette note.
      Nom, qualité: (M.) Delamothe, Martin (bourgeois de Paris) note.
    - Vente, maison (partie de), Paris Pres le Pont au Change., 16 septembre 1551; MC/ET/XX/44
      Nom, qualité: (M.) Roussel, Denis note.
    - Rente, constitution., 17 septembre 1551; MC/ET/XX/44
      Nom, qualité: (M.) Corbye de, Léon (bourgeois de Paris) note.
      Nom, qualité: (M.) Bocheron ou Boucheron, Claude (noble homme) note.
      Profession: procureur général à la cour des aides, Paris note.
      Nom, qualité: (Mme ou Mlle) Feu, Marie (noble dame) note.
      Nom, qualité: (M.) Bernard, Etienne (noble homme) note.
      Profession: conseiller au Parlement, Rouen (Seine-Maritime) note.
      Domicile: Rouen (Seine-Maritime)
    - Rente, constitution, reconnaissance., 17 septembre 1551; MC/ET/XX/44
      Nom, qualité: (M.) Corbie de ou Corbye de, Léon (bourgeois de Paris) note.
      Nom, qualité: (M.) Boucheron, Claude (noble homme) note.
      Nom, qualité: (M.) Feu, Marie (noble dame) note.
    - Rente, titre nouvel, rente de 20 setiers de grain sur une maison, Sagy (Val-d'Oise)., 19 septembre 1551; MC/ET/XX/44
      Nom, qualité: (M.) Guygnart, Pierre note.
      Profession: laboureur, Sagy (Val-d'Oise) note.
      Domicile: Sagy (Val-d'Oise) note.
      Nom, qualité: (M.) Bienvenu, Robert note.
      Nom, qualité: (M.) Bienvenu, Toussaint note.
      Nom, qualité: (M.) Bienvenu, Nicolas note.
      Nom, qualité: (M.) Bienvenu, Pierre note.
      Nom, qualité: (M.) Le Conte, Guillaume note.
      Nom, qualité: (Mme ou Mlle) Le Denoys, Madeleine note.
      Relations: épouse de l'intervenant 8, sœur de l'intervenant 9 note.
      Nom, qualité: (M.) Aurillet, Alexandre note.
      Intervenant 9, en deuxième partie note:
      Nom, qualité: (M.) Ledenoys, Claude
    - Rente, titre nouvel, vignes, Châtillon (Hauts-de-Seine)., 19 septembre 1551; MC/ET/XX/44
      Nom, qualité: (M.) Chesnaye, Jean (jeune) note.
      Profession: laboureur, Ch âtillon (Hauts-de-Seine) note.
      Domicile: Ch âtillon (Hauts-de-Seine) note.
      Nom, qualité: (M.) Chesnaye, Claude note.
      Nom, qualité: (M.) Montgermon de, Julien note.
      Nom, qualité: (M.) Montgermon de, Jean note.
      Relations: frère de l'intervenant 3
    - Vente, terre, Vaudoupierre (Oise)., 19 septembre 1551; MC/ET/XX/44
      Nom, qualité: (M.) Garcon, Gilles note.
      Profession: étudiant, Montherlant (Oise) note.
      Domicile: Montherlant (Oise) note.
      Nom, qualité: (M.) Garcon, Jean note.
      Profession: tailleur de robes, Montherlant (Oise) note.
    - Testament., 21 septembre 1551; MC/ET/XX/44
      Nom, qualité: (M.) Enecau, Roland (bourgeois de Paris) note.
    - Testament., 22 septembre 1551; MC/ET/XX/44
      Nom, qualité: (M.) Patroullart, Henri (bourgeois de Paris) note.
      Profession: bonnetier (ma ître), Paris
    - Accommodement, transport de rente., 22 septembre 1551; MC/ET/XX/44
      Nom, qualité: (M.) Chappelier, Claude (bourgeois de Paris) note.
      Nom, qualité: (M.) Maulnay de, Maran (bourgeois de Paris) note.
    - Accommodement, procès., 22 septembre 1551; MC/ET/XX/44
      Nom, qualité: (M.) Chappellier, Claude (bourgeois de Paris) note.
    - Mariage, traité, donations., 22 septembre 1551; MC/ET/XX/44
      Nom, qualité: (M.) Letelle, Regnault (bourgeois de Paris) note.
      Profession: drapier (maitre), chaussetier, Paris note.
      Nom, qualité: (M.) Carron ou Caron, Jean (ainé) (bourgeois de Paris) note.
      Profession: drapier (marchand), chaussetier, Paris note.
      Relations: père de l'intervenant 3 note.
      Nom, qualité: (Mme ou Mlle) Caron, Marie
    - Testament., 23 septembre 1551; MC/ET/XX/44
      Profession: essayeur de la monnaie, Paris
    - Bail à ferme, maison et terres, Bondoufle (Essonne)., 24 septembre 1551; MC/ET/XX/44
      Nom, qualité: (M.) Trinneau, Oudin note.
      Profession: parcheminier, Paris note.
      Nom, qualité: (M.) Landry, Jen note.
      Profession: laboureur, Ris-Orangis (Essonne) note.
      Domicile: Ris-Orangis (Essonne)
    - Vente, maison, Paris rue de la Cordonnerie, rue des Lavandieres., 25 septembre 1551; MC/ET/XX/44
      Nom, qualité: (M.) Leclerc, Jean (bourgeois de Paris) note.
      Nom, qualité: (M.) Lecaron, Jean (bourgeois de Paris) note.
      Domicile: rue des Pecheurs
    - Vente, terre et seigneurie, Vallangoujard (Val-d'Oise)., 26 septembre 1551; MC/ET/XX/44
      Nom, qualité: (M.) Dufresnoy, Robert (chevalier, seigneur du fresnoy et de vallangoujard) note.
      Nom, qualité: (M.) Montmorency de, Anne (duc) note.
      Profession: pair et connétable de France
    - Rente, titre nouvel, terre, Vaugirard (Paris)., 30 septembre 1551; MC/ET/XX/44
      Nom, qualité: (M.) Boutin, Guillaume note.
      Profession: laboureur, Vaugirard (Paris) note.
      Domicile: Vaugirard (Paris) note.
      Nom, qualité: (M.) Boutin, Jean note.
      Profession: savetier, Paris note.
      Domicile: Paris rue Brulerie note.
    - Reconnaissance de dette, arrerages de rente., 30 septembre 1551; MC/ET/XX/44
    - Bail à loyer, maison, Paris rue de la Vieille-Monnaie., 1er octobre 1551; MC/ET/XX/44
      Nom, qualité: (Mme ou Mlle) Masson, Marguerite note.
      Nom, qualité: (M.) Regis, Guillaume (bourgeois de Paris) note.
      Nom, qualité: (M.) Ducarnoy, Albin (bourgeois de Paris) note.
      Relations: gendre de l'intervenant 1
    - Accommodement, règlement de partage de succession., 2 octobre 1551; MC/ET/XX/44
      Nom, qualité: (M.) Pincebourde, Pierre (bourgeois de Paris) note.
      Profession: orfevre (marchand), Paris note.
      Relations: veuf de l'intervenant 2, héritier de l'intervenant 2 note.
      Nom, qualité: (M.) Bertrand, Henry note.
      Profession: orfèvre (marchand), Lyon (Rhône) note.
      Domicile: Lyon (Rhône) note.
    - Accommodement, partage de succession., 2 octobre 1551; MC/ET/XX/44
    - Quittance, recouvrement d'arrerages de rente., 2 octobre 1551; MC/ET/XX/44
      Nom, qualité: (Mme ou Mlle) Masson ou Macon, Marguerite note.
      Nom, qualité: (M.) Bertrand, Zacharie
    - Mariage, traité., 2 octobre 1551; MC/ET/XX/44
      Nom, qualité: (M.) Fizelin, Roch note.
      Relations: fiancé(e) de l'intervenant 4 note.
      Nom, qualité: (Mme ou Mlle) Ayr, Catherine note.
      Relations: veuve de l'intervenant 3, mère de l'intervenant 4 note.
      Nom, qualité: (M.) Pyver, Jean note.
      Nom, qualité: (Mme ou Mlle) Pyver, Geneviève
    - Bail à rente, ratification, maison, Paris rue au Fèvre., 2 octobre 1551; MC/ET/XX/44
      Nom, qualité: (M.) Barbette, Laurent note.
      Nom, qualité: (M.) Musnier, Jean (jeune) (bourgeois de Paris) note.
      bail; ratification
    - Bail à rente, maison, Paris rue au Fèvre., 2 octobre 1551; MC/ET/XX/44
    - Rente, concession., 3 octobre 1551; MC/ET/XX/44
      Nom, qualité: (M.) Mes de Dit Paris de, Jean note.
      Nom, qualité: (M.) Alix, Guillaume note.
      Profession: coffretier-malletier (ma ître), Paris note.
    - Bail à loyer, marais, Paris., 5 octobre 1551; MC/ET/XX/44
      Nom, qualité: (M.) Queldrot, Jérome (bourgeois de Paris) note.
      Nom, qualité: (M.) Passart, Jean (bourgeois de Paris) note.
      Profession: teinturier (marchand), Paris note.
      Nom, qualité: (M.) Riviere, Pierre note.
      Domicile: Paris rue des Vieux-Augustins
    - Bail à loyer, maison, Meulan (Yvelines)., 5 octobre 1551; MC/ET/XX/44
      Nom, qualité: (M.) Fallardeau, Louis note.